臺灣高等法院高雄分院刑事裁定　　　　100年度交抗字第215號
　　　　　　　　　　　　　　　　　　100年度交抗字第216號
　　　　　　　　　　　　　　　　　　100年度交抗字第218號
　　　　　　　　　　　　　　　　　　100年度交抗字第219號
　　　　　　　　　　　　　　　　　　100年度交抗字第220號
　　　　　　　　　　　　　　　　　　100年度交抗字第221號
　　　　　　　　　　　　　　　　　　100年度交抗字第222號
抗　告　人
即受處分人　蔡政璜
上列抗告人違反道路交通管理處罰條例聲明異議案件，不服臺灣
高雄地方法院中華民國100 年6 月27日裁定（100 年度交聲字第
1470、1471、1472、1473、1474、1475、1476號），提起抗告，
本院裁定如下：
    主  文
抗告駁回。
    理  由
一、抗告意旨略以：抗告人即受處分人蔡政璜（下稱抗告人）因
    違反道路交通管理處罰條例案件，經原處分機關即高雄市政
    府交通局裁罰在案，經向原審法院聲明異議，竟遭裁定駁回
    ，抗告人不服原裁定，請求撤銷原裁定，另為免訴、免罰或
    諭知最低額、交通講習之裁定云云（另抗告人於「交通刑事
    抗告請求狀」所載其他內容與原裁定無涉，爰不逐一列載）
    。
二、按交通法庭認聲明異議不合法律上之程式，且無從補正者，
    應以裁定駁回之，道路交通事件處理辦法第17條定有明文。
    再按同一案件（內容相同之事實），僅能為一次司法機關審
    理之客體，又同一案件經判決確定後，產生既判力，用以揭
    示行為人就同一事件僅受一次之處罰，此為「一事不再理」
    原則，亦稱「一罪不兩罰」原則，是以刑事訴訟法第302 條
    第1 款規定，曾經判決確定者，法院應諭知免訴之判決；又
    上揭刑事訴訟法規定，依道路交通管理處罰條例第89條前段
    規定，於法院受理有關交通事件，亦應予以準用，惟因道路
    交通聲明異議事件之處理並無諭知免訴之規定，於此情形，
    應認其異議不合法律上之程式（臺灣高等法院93年度交抗字
    第272 號裁定意旨參照）。
三、經查：本件抗告人就附表編號1 至7 所示各交通事件裁決處
    分，前均已分別向原審法院聲明異議，並經該院裁定駁回異
    議，其中部分案件經提起抗告後復經本院裁定駁回抗告之事
    實（詳附表所載），有臺灣高等法院被告前案紀錄表及上揭
    相關交通事件裁定書附卷可查，是抗告人就上開裁處重行提
    起本件聲明異議，基於一事不再理之原則，顯非合法，且無
    從補正；從而，原審基於前揭理由予以裁定駁回，依法並無
    不合。至抗告人於「交通刑事抗告請求狀」之其他陳述事項
    ，經核均與前揭交通違規事件無涉，並無礙抗告人上揭聲明
    異議不合法之認定，抗告人執此提起抗告，亦無理由。
四、綜上所述，本件抗告人如附表所示聲明異議並不合法，堪以
    認定。從而，原裁定以抗告人之聲明異議不合法，予以裁定
    駁回，揆諸上開說明，於法自無不合。抗告人仍執前詞提起
    抗告，指摘原裁定不當，為無理由，應予駁回。
據上論結，應依道路交通事件處理辦法第25條、刑事訴訟法第41
2 條，裁定如主文。
中    華    民    國   100    年    10    月    3     日
                  刑事第四庭    審判長法  官  蕭權閔
                                      法  官  吳進寶
                                      法  官  唐照明
以上正本證明與原本無異。
不得再抗告。
中    華    民    國   100    年    10    月    3     日
                                      書記官  黃琳群
┌─────────────────────────────────────┐
│附表                                                                      │
├─┬───────────┬───────┬───────┬───────┤
│編│原處分案號            │法院裁定案號  │抗告案號      │本次異議案號  │
│號│                      │              │              │              │
├─┼───────────┼───────┼───────┼───────┤
│1 │96年8 月7 日高市府交裁│原審96年度交聲│本院97年度交抗│原審100 年度交│
│  │字第裁32-B00000000號。│字第845 號。  │字第280 號。  │聲字第1476號。│
├─┼───────────┼───────┼───────┼───────┤
│2 │96年7 月3 日高市府交裁│原審97年度交聲│本院97年度交抗│原審100 年度交│
│  │字第裁32-B00000000號。│字第946 號。  │字第348 號。  │聲字第1475號。│
├─┼───────────┼───────┼───────┼───────┤
│3 │93年5 月20日高市府交裁│原審98年度交聲│              │原審100 年度交│
│  │字第裁00-000000 號。  │字第864 號。  │              │聲字第1471號。│
├─┼───────────┼───────┼───────┼───────┤
│4 │93年5 月20日高市府交裁│原審96年度交聲│              │原審100 年度交│
│  │字第裁00-000000 號。  │字第845 號。  │              │聲字第1470號。│
├─┼───────────┼───────┼───────┼───────┤
│5 │92年12月12日高市府交裁│原審97年度交聲│本院97年度交抗│原審100 年度交│
│  │字第裁32-BH0000000號。│字第947 號。  │字第347 號。  │聲字第1474號。│
├─┼───────────┼───────┼───────┼───────┤
│6 │93年5 月20日高市府交裁│原審97年度交聲│本院97年度交抗│原審100 年度交│
│  │字第裁BD0000000號。   │字第948 號。  │字第350 號。  │聲字第1473號。│
├─┼───────────┼───────┼───────┼───────┤
│7 │93年5 月20日高市府交裁│原審97年度交聲│本院97年度交抗│原審100 年度交│
│  │字第裁B00000000號。   │字第949 號。  │字第349 號。  │聲字第1472號。│
└─┴───────────┴───────┴───────┴───────┘